【裁判字號】    97,易,974
【裁判日期】    970612
【裁判案由】    竊盜
【裁判全文】
臺灣板橋地方法院刑事判決               97年度易字第974號
公  訴  人  臺灣板橋地方法院檢察署檢察官
被      告  己○○
                    （現於臺灣臺北監獄臺北分監）
上列被告因竊盜案件，經檢察官提起公訴（96年度偵字第17428
號），本院判決如下：
    主  文
己○○犯刑法第321 條第1 項第3 、2 、1 款之竊盜罪，累犯，
處有期徒刑捌月，減為有期徒刑肆月；又犯刑法第321 條第1項
第2 款之竊盜罪，累犯，處有期徒刑玖月，減為有期徒刑肆月拾
伍日；又犯刑法第321 條第1 項第3 、2 款之竊盜罪，累犯，處
有期徒刑拾月。應執行有期徒刑壹年陸月。
其餘被訴部分無罪。
    事  實
一、己○○前因犯搶奪案件，經國防部北部地方軍事法院以91年
    度信審字第223 號判處有期徒刑1 年確定，於民國93年4 月
    1 日假釋出監，同年6 月13日保護管束期滿執行完畢。竟仍
    不知悔改，意圖為自己不法所有，先後攜帶客觀上具危險性
    ，足以對人之生命及身體構成威脅，可供兇器使用之一字型
    螺絲起子，或其他不詳之器具，乘人不注意之際，實行如下
    竊取他人財物犯行：
  （一）96年1 月21日清晨4 時許之夜間，持一字型螺絲起子，
        先毀壞位於臺北縣泰山鄉○○路36巷3 弄4 號2 樓之大
        門鐵條，伸手越過鐵門開啟門鎖後，進入該供人居住之
        住宅（侵入住宅部分，未據告訴），徒手竊取屋內丁○○所有內含新臺幣（下同）10 00 元之存錢筒1 個，及
        陳俊凱所有之中國信託商業銀行存摺1 本，得手後另於
        拆除電腦主機線時，為丁○○察覺有異，大聲斥喝，己○○迅即逃逸。
  （二）96年4 月1 日下午某時許，攜帶不詳之器具，扳開位於
        臺北縣蘆洲市○○路218 號9 樓側邊陽台鐵窗後，踰越
        該防閒之安全設備，進入該供人居住之住宅（侵入住宅
        部分，未據告訴），徒手竊取屋內丙○○所有之華碩筆
        記型電腦1 台（型號：A8FT23DD-Z8QXFA） 、LV牌背包
        1 個、LV牌皮夾2 個、鑲鑽戒指2 只、勞力士手錶1 只
        、現金1 萬餘元等物，得手後逃逸。
  （三）96年7 月10日某時許（無以認定係夜間），至臺北縣泰
        山鄉○○路3 巷5 之3 號供人居住之住宅，持一字型螺
        絲起子破壞鐵門門鎖，進入屋內（侵入住宅部分，未據
        告訴）徒手竊取戊○○所有華碩筆記型電腦1 台、富士
        牌數位相機1 台等物，得手後逃逸。
    嗣己○○因另案通緝且為警懷疑涉嫌毒品案件，而予查訪行
    蹤，於96年7 月27日22時8 分許，己○○與林建邦、綽號「
    阿風」之人，步出臺北縣新莊市○○路699 巷口，發覺有警
    員張貞勝注視彼等，其3人心虛，分往不同方向竄逃，經警
    當場追捕己○○、林建邦，並於己○○身上起獲海洛因2 包
    、安非他命1 包、萬能鑰匙1 支（己○○所涉施用毒品部分
    ，另案提起公訴），「阿風」則將攜帶之電腦丟棄於附近草
    叢，逃逸無蹤。己○○經警帶返警局後，於警員尚未發覺其
    上開竊取他人財物事實前，自首犯行，並引導警員至其使用
    中暫停於臺北縣新莊市○○路699 巷口附近之車牌號碼1395
    -QM 號自用小客車，查扣置於車內之工具袋2 袋（內含砂輪
    機1 台、砂輪機葉片5 片、黑色背包1 個、咖啡色背包2 個
    、工具萬能包1 組、挫刀1 支、一字螺絲起子4 支、六角扳
    手2 組、鴨舌帽2 頂、T 字扳手3 支、萬能鎖3 支、油壓剪
    1 支、手電筒3 支、扳手1 支、剪刀1 把、挫刀1 支、已使
    用黑色手套1 隻、夾式照明燈1 個、已使用白色手套2 隻、
    已使用紅色手套1 隻、未使用手套3 雙等物），旋並引導警
    員至上開竊盜處所外自白犯行，嗣警局通知丁○○、丙○○
    、戊○○詢明後因而查獲。
二、案經丁○○、丙○○、戊○○訴由臺北縣政府警察局移送臺
    灣板橋地方法院檢察署檢察官偵查後起訴。
    理  由
甲、證據能力方面：
    本判決後述所採各項證據等，檢察官及被告於本院準備程序
    迄至言詞辯論終結前，均未就各該證據主張有不得為證據之
    情形，應認其等已同意該上開證據資料均得作為本案證據，
    而經本院審酌後，認上開證據並無違法取證等項瑕疵之存在
    ，證據力亦未明顯偏低，以資為證據並無不當，復經本院於
    審判期日依法調查在卷，故具證據能力，得採為判斷之依據
    。
乙、實體方面：
一、有罪部分：
  （一）訊據被告己○○坦承上述3 次犯行不諱，核與告訴人丁○○、丙○○、戊○○於警詢、偵查中之指述情節互核
        相符，此外復有上開事實（二）所示贓物華碩牌筆記型
        電腦扣案及贓物領據在卷足資佐證，被告自白於本院之
        自白核與事實相符，可以採信，本案事證積極明確，被
        告犯行，足以認定，應予依法論科。
  （二）核被告己○○所為上開事實（一）部分，係犯刑法第32
        1 條第1 項第1 款、第2 款、第3 款之加重竊盜罪，其
        一竊盜行為，侵害丁○○、陳俊凱二人之財產法益，為
        一行為觸犯二相同之罪名，屬想像競合犯，應依刑法第
        55條之規定，從一重情節處斷。上開事實（二）部分，
        係犯刑法第321 條第1 項第2 款之加重竊盜罪，公訴事
        實認此部分係被告持油壓剪剪斷鐵窗，另涉攜帶兇器行
        竊之加重條件云云，然被告否認持油壓剪，被害人丙○○亦僅陳述鐵窗鐵條斷裂折開之現象（見偵查卷第121
        頁、183 頁），無證據證明被告必然以可供兇器使用之
        油壓剪為之，故僅論以毀越安全設備竊盜罪名。上開事
        實（三）部分，係犯刑法第321 條第1 項第2 款、第3
        款之加重竊盜罪。所犯上開三次加重竊盜犯行，犯意各
        別，應予分論併罰及定其應執行刑，又被告有如事實欄
        所示前科犯行，於93年6 月13日保護管束期滿執行完畢
        ，有前案紀錄表1 份在卷可稽，其於執行完畢5 年內故
        意再犯本案之罪，為累犯，所犯罪行均應加重其刑。末
        查，被告於犯罪未發覺前自首並接受裁判，此據警員張
        貞勝於偵查中證述明確（見偵查卷第146 頁、147 頁）
        ，依刑法第62條前段之規定，得減輕其刑，並依先加後
        減之例為之。又被告所為上開事實（一）、（二）犯罪
        之時間係於民國96年4 月24日以前，合於中華民國96年
        罪犯減刑條例所定之減刑條件，應依該條例規定遞減輕
        其宣告刑。爰審酌被告犯罪手段、所生危害及犯罪後業
        已坦承犯行，態度良好等一切情狀，就所犯三次竊盜犯
        行，分別依行為時間先後次序，各量處如主文所示之刑
        。末按，公訴人以扣案之萬能鑰匙1 支、砂輪機1 台、
        砂輪機葉片5片、一字螺絲起子4 支及油壓剪1 支，係
        供被告本件犯罪所用之物，且衡情應屬被告所有，應予
        宣告沒收云云，惟本院查無證據證明被告持扣案物行竊
        ，復非違禁物，爰不予宣告沒收。
二、無罪部分：
  （一）公訴意旨另以：被告己○○另於96年7 月22日21時前之
        某時許，先以自製之萬能鑰匙，開啟位於臺北市○○區
        ○○街255 巷5 號1 樓之門鎖，侵入上開住宅後，即以
        徒手竊取屋內甲○○及乙○○所有之APPLE 筆記型電腦
        1 台、內含數件骨董之保險箱1 個、黃金首飾1 批、鑽
        石項鍊數條、字畫數件、現金8 萬餘元等物得逞。因認
        此部分亦涉嫌觸犯加重竊盜罪名。
 （二）按犯罪事實應依證據認定之，無證據不得認定犯罪事實
       ；不能證明被告犯罪者，應諭知無罪之判決，刑事訴訟
       法第154 條第2 項、第301 條第1 項分別定有明文。所
       謂證據，係指足以認定被告確有犯罪行為之積極證據而
       言，該項證據自須適於為被告犯罪事實之證明者，始得
       採為斷罪之資料；如未能發現相當證據，或證據不足以
       證明，自不能以推測或擬制之方法，以為裁判之基礎。
       且刑事訴訟上證明之資料，無論其為直接或間接證據，
       均須達於通常一般之人均不致有所懷疑，而得確信其為
       真實之程度，始得據為有罪之認定，若其關於被告是否
       犯罪之證明未能達此程度，而有合理懷疑之存在，致使
       無從形成有罪之確信，根據「罪證有疑，利於被告」之
       證據法則，即不得遽為不利被告之認定。其以情況證據
       （即間接證據）斷罪時，尤須基於該證據在直接關係上
       所可證明之他項情況事實，本乎推理作用足以確證被告
       有罪，方為合法，不得徒憑主觀上之推想，將一般經驗
       上有利被告之其他合理情況逕予排除。
 （三）本件公訴人認為被告涉嫌至上開台北市○○街住宅行竊
       ，無非以被告於警偵中坦承、被害人甲○○及乙○○之
       指述，及扣案APPLE 筆記型電腦為其論據。惟訊之被告
       ，堅決否認有此犯行，辯稱其之所以於警偵中坦承，係
       為求能予保釋等語。經查，被告經警逮捕後，警局製作
       總計12次竊盜行為之一覽表（見偵查卷第101 頁），藉
       以詢問被告，被告於檢察官96年7 月28日初訊時，固對
       此12次竊盜行為為包裹式概括供述行竊（見偵查卷第88
       頁），惟其經羈押後，於檢察官96年8 月22日第2 次訊
       時，即予否認此次竊行（見偵查卷第159 頁），顯然被
       告所供並非自始坦承不諱，不得僅取坦承部分予以論究
       ，而不予調查否認抗辯部分是否可信。其次，被害人甲○○及乙○○固然指述其住處遭竊，然並未指明被告行
       竊，又被害人失竊之APPLE 筆記型電腦贓物1 台，雖係
       警員於96年7 月27日追捕被告、林建邦、「阿風」時所
       起獲之贓證物，然此電腦並非由被告攜帶管領之物，此
       據警員張貞勝於偵查中證述「阿風」將攜帶之電腦丟棄
       於附近草叢之情甚明（見偵查卷第146 頁、147 頁）。
       故被害人之指述及查扣之APPLE 筆記型電腦贓物，均不
       足以佐證被告於警局及檢察官96年7 月28日初訊時之自
       白為真實。從而，公訴人以上開事證，執為被告確有行
       竊之證明，尚難遽信。另審酌本件被告居住於台北縣蘆
       洲市，所為前述論罪部分犯罪地點為蘆洲市、泰山鄉，
       ，逮捕處所為新莊市，此均與被告出沒活動有地緣關係
       ，惟與跨越淡水河之北市東北區，難認必有相當地理孰
       識性，是其於本院抗辯未遠赴台北市○○街為此公訴犯
       行，非無足採信，此部分公訴事實無從形成有罪之確信
       。
 （四）綜上所述，依本院調查之證據，不足以證明被告確有公
       訴意旨所指此部分竊盜犯行，此外復查無其他積極證據
       足資證明被告犯罪，公訴意旨應屬不能證明，爰此部分
       為被告無罪之諭知。
據上論斷，應依刑事訴訟法第301 條第1 項、第299 條第1 項前
段，刑法第321 條第1 項第1 、2 、3 款、第47條第1 項、第55
條、第62條前段、第51條第5 款，中華民國96年罪犯減刑條例第
2條 第1 項第3 款、第7 條、第9 條，判決如主文。
本案經檢察官連思藩到庭執行職務。
中    華    民    國    97    年    6     月    12    日
                  刑事第五庭    法  官  陳財旺
以上正本證明與原本無異
如不服本判決應於送達後10日內敘明上訴理由向本院提出上訴狀
                                書記官  周百川
中    華    民    國    97    年    6     月    12    日
附錄本案論罪科刑法條全文：
中華民國刑法第321條
  （加重竊盜罪）
  犯竊盜罪而有左列情形之一者，處6 月以上、5 年以下有期徒
  刑：
  一  於夜間侵入住宅或有人居住之建築物、船艦或隱匿其內而
      犯之者。
  二  毀越門扇、牆垣或其他安全設備而犯之者。
  三  攜帶兇器而犯之者。
  四  結夥三人以上而犯之者。
  五  乘火災、水災或其他災害之際而犯之者。
  六  在車站或埠頭而犯之者。
  前項之未遂犯罰之。


司法院資訊處製作；財團法人民間司法改革基金會備份。
